<!DOCTYPE html PUBLIC "-//W3C//DTD XHTML 1.0 Transitional//EN" "http://www.w3.org/TR/xhtml1/DTD/xhtml1-transitional.dtd">
<html xmlns="http://www.w3.org/1999/xhtml">
<head>
	<meta http-equiv="Content-Type" content="text/html; charset=iso-8859-1" />
	<title>Ymmärrä suomea</title>
	<style type="text/css" media="all">@import "css/styles.css";</style>
	<script type="text/javascript" src="swfobject.js"></script>
</head>
<body class="font-medium">
	<div id="main-wrapper">
		<div id="topbar"></div>
		<div id="main-menu">
			<table cellspacing="0" cellpadding="0" border="0" class="add-links"><tr>
				<td class="item"><img class="raquo" src="i/raquo.gif" alt="" height="7" width="4" /><a href="/ymmarra/index.php?moduli=sanakirja">Sanakirja</a></td>
				<td class="item"><img class="raquo" src="i/raquo.gif" alt="" height="7" width="4" /><a href="/ymmarra/index.php?moduli=verbit">Verbiluettelo</a></td>
				<td class="item"><img class="raquo" src="i/raquo.gif" alt="" height="7" width="4" /><a href="/ymmarra/index.php?moduli=kielioppi">Kielioppi</a></td>
			</tr></table>
			<table cellspacing="0" cellpadding="0" border="0"><tr>
				<td class="item"><img class="raquo" src="i/raquo.gif" alt="" height="7" width="4" /><a href="/ymmarra/index.php">Etusivu</a></td>
				<td class="item"><img class="raquo" src="i/raquo.gif" alt="" height="7" width="4" /><a href="/ymmarra/index.php?moduli=tekstit">Lukutekstit</a></td>
			</tr></table>
		</div>
		<div id="content">
			<table cellspacing="0" cellpadding="0" border="0" id="content-wrapper"><tr>
				<td>
					<div id="left-menu">
												<div class="header-verb"><span>Verbit</span></div>
						<div class="menu">
								<div class="init"><a href="/ymmarra/index.php?moduli=verbit&kirjain=a">A</a></div>
								<div class="init"><a href="/ymmarra/index.php?moduli=verbit&kirjain=e">E</a></div>
								<div class="init"><a href="/ymmarra/index.php?moduli=verbit&kirjain=h">H</a></div>
								<div class="init"><a href="/ymmarra/index.php?moduli=verbit&kirjain=i">I</a></div>
								<div class="init"><a href="/ymmarra/index.php?moduli=verbit&kirjain=j">J</a></div>
								<div class="init"><a href="/ymmarra/index.php?moduli=verbit&kirjain=k">K</a></div>
								<div class="init"><a href="/ymmarra/index.php?moduli=verbit&kirjain=l">L</a></div>
								<div class="init"><a href="/ymmarra/index.php?moduli=verbit&kirjain=m">M</a></div>
								<div class="init"><a href="/ymmarra/index.php?moduli=verbit&kirjain=n">N</a></div>
								<div class="init"><a href="/ymmarra/index.php?moduli=verbit&kirjain=o">O</a></div>
								<div class="init"><a href="/ymmarra/index.php?moduli=verbit&kirjain=p">P</a></div>
								<div class="init"><a href="/ymmarra/index.php?moduli=verbit&kirjain=r">R</a></div>
								<div class="init"><a href="/ymmarra/index.php?moduli=verbit&kirjain=s">S</a></div>
								<div class="init"><a href="/ymmarra/index.php?moduli=verbit&kirjain=t">T</a></div>
								<div class="init"><a href="/ymmarra/index.php?moduli=verbit&kirjain=u">U</a></div>
								<div class="init"><a href="/ymmarra/index.php?moduli=verbit&kirjain=v">V</a></div>
								<div class="init"><a href="/ymmarra/index.php?moduli=verbit&kirjain=y">Y</a></div>
								<div class="init"><a href="/ymmarra/index.php?moduli=verbit&kirjain=Ä">Ä</a></div>
						</div>					</div>
				</td>
				<td>
					<div id="main-content">
						<div id="path">
							<a href=".">Etusivu</a> &gt; <a href="/ymmarra/index.php?moduli=verbit&kirjain=K">K</a>						</div>
													<h1>KULKEA</h1>
						<table cellspacing="0" cellpadding="0" border="0">
							<tr>
								<td colspan="2" style="padding-bottom:10px;"><strong>Aktiivin indikatiivi</strong></td>
							</tr>
							<tr>
								<td><pre>PREESENS                   
minä     kuljen            
sinä     kuljet            
hän      kulkee            
me       kuljemme          
te       kuljette          
he       kulkevat          

PASSIIVI
         kuljetaan         

IMPERFEKTI                 
         kuljin            
         kuljit            
         kulki             
         kuljimme          
         kuljitte          
         kulkivat          

PASSIIVI
         kuljettiin        

PERFEKTI
olen     kulkenut          
olet     kulkenut          
on       kulkenut          
olemme   kulkeneet         
olette   kulkeneet         
ovat     kulkeneet         

PASSIIVI
on       kuljettu          

PLUSKVAMPERFEKTI
olin     kulkenut          
olit     kulkenut          
oli      kulkenut          
olimme   kulkeneet         
olitte   kulkeneet         
olivat   kulkeneet         

PASSIIVI
oli      kuljettu          
</pre></td>
								<td>&nbsp;&nbsp;&nbsp;</td>
								<td><pre>  KIELTOMUOTO
  en        kulje
  et        kulje
  ei        kulje
  emme      kulje
  ette      kulje
  eivät     kulje


  ei        kuljeta

   
  en        kulkenut
  et        kulkenut
  ei        kulkenut
  emme      kulkeneet
  ette      kulkeneet
  eivät     kulkeneet


  ei        kuljettu


  en    ole kulkenut
  et    ole kulkenut
  ei    ole kulkenut
  emme  ole kulkeneet
  ette  ole kulkeneet
  eivät ole kulkeneet 


  ei    ole kuljettu


  en    ollut  kulkenut
  et    ollut  kulkenut
  ei    ollut  kulkenut
  emme  olleet kulkeneet
  ette  olleet kulkeneet
  eivät olleet kulkeneet


  ei    ollut  kuljettu
</pre></td>
							</tr>
						</table>
						<table cellspacing="0" cellpadding="0" border="0">
							<tr>
								<td colspan="2" style="padding-bottom:10px;"><strong>Aktiivin konditionaali</strong></td>
							</tr>
							<tr>
								<td><pre>PREESENS
minä     kulkisin          
sinä     kulkisit          
hän      kulkisi           
me       kulkisimme        
te       kulkisitte        
he       kulkisivat        

PASSIIVI
         kuljettaisiin     

PERFEKTI
olisin   kulkenut          
olisit   kulkenut          
olisi    kulkenut          
olisimme kulkeneet         
olisitte kulkeneet         
olisivat kulkeneet         

PASSIIVI
olisi    kuljettu          
</pre></td>
								<td>&nbsp;&nbsp;&nbsp;</td>
								<td><pre> 
  en        kulkisi
  et        kulkisi
  ei        kulkisi
  emme      kulkisi
  ette      kulkisi
  eivät     kulkisi


  ei        kuljettaisi


  en    olisi  kulkenut
  et    olisi  kulkenut
  ei    olisi  kulkenut
  emme  olisi  kulkeneet
  ette  olisi  kulkeneet
  eivät olisi  kulkeneet 


  ei    olisi  kuljettu
</pre></td>
							</tr>
						</table>
						<table cellspacing="0" cellpadding="0" border="0">
							<tr>
								<td colspan="2" style="padding-bottom:10px;"><strong>Aktiivin potentiaali</strong></td>
							</tr>
							<tr>
								<td><pre>PREESENS
minä     kulkenen          
sinä     kulkenet          
hän      kulkenee          
me       kulkenemme        
te       kulkenette        
he       kulkenevat        

PASSIIVI
         kuljettaneen      

PERFEKTI
lienen   kulkenut          
lienet   kulkenut          
lienee   kulkenut          
lienemme kulkeneet         
lienette kulkeneet         
lienevät kulkeneet         

PASSIIVI
lienee   kuljettu          
</pre></td>
								<td>&nbsp;&nbsp;&nbsp;</td>
								<td><pre> 
  en        kulkene
  et        kulkene
  ei        kulkene
  emme      kulkene
  ette      kulkene
  eivät     kulkene


  ei        kuljettane


  en    liene  kulkenut
  et    liene  kulkenut
  ei    liene  kulkenut
  emme  liene  kulkeneet
  ette  liene  kulkeneet
  eivät liene  kulkeneet


  ei    liene  kuljettu
</pre></td>
							</tr>
						</table>
						<table cellspacing="0" cellpadding="0" border="0">
							<tr>
								<td colspan="2" style="padding-bottom:10px;"><strong>Aktiivin imperatiivi</strong></td>
							</tr>
							<tr>
								<td><pre>PREESENS

(sinä)   kulje             
(hän)    kulkekoon         
(me)     kulkekaamme       
(te)     kulkekaa          
(he)     kulkekoot         

PASSIIVI
         kuljettakoon      

PERFEKTI

ole      kulkenut          
olkoon   kulkenut          
olkaamme kulkeneet         
olkaa    kulkeneet         
olkoot   kulkeneet         

PASSIIVI

olkoon   kuljettu          
</pre></td>
								<td>&nbsp;&nbsp;&nbsp;</td>
								<td><pre> 

  älä       kulje 
  älköön    kulkeko
  älkäämme  kulkeko
  älkää     kulkeko
  älkööt    kulkeko


  älköön    kuljettako



  älä      ole  kulkenut
  älköön   olko kulkenut
  älkäämme olko kulkeneet
  älkää    olko kulkeneet
  älkööt   olko kulkeneet



  älköön   olko kuljettu
</pre></td>
							</tr>
						</table>
						<table cellspacing="0" cellpadding="0" border="0">
							<tr>
								<td colspan="2" style="padding-bottom:10px;"><strong>Verbin nominaalimuodot</strong></td>
							</tr>
							<tr>
								<td><pre>I INFINITIIVI              

Lyhyempi muoto:            
         kulkea            

Pitempi muoto:             
         kulkeakseni       
         kulkeaksesi
         kulkeakseen
         kulkeaksemme
         kulkeaksenne
         kulkeakseen

III  INFINITIIVI           

inessiivi    kulkemassa    
elatiivi     kulkemasta    
illatiivi    kulkemaan     
adessiivi    kulkemalla
abessiivi    kulkematta    
instruktiivi kulkeman      
                           
Passiivi
instruktiivi kuljettaman   
                           
                           
</pre></td>
								<td>&nbsp;&nbsp;&nbsp;</td>
								<td><pre>  II INFINITIIVI

  inessiivi     kulkiessa 
  instruktiivi  kulkien 

  Passiivi
  inessiivi     kuljettaessa






  IV INFINITIIVI

  nominatiivi   kulkeminen
  partitiivi    kulkemista
    

  I PARTISIIPPI 
  aktiivi       kulkeva
  passiivi      kuljettava

  II PARTISIIPPI 
  aktiivi       kulkenut
  passiivi      kuljettu
</pre></td>
							</tr>
						</table>

					</div>
				</td>
			</tr></table>		</div>
		<div id="footer"><a href="http://www.oph.fi/"><img src="i/oph_logo_ymmarrasuomea.gif" width="157" height="35" alt="OPH" /></a></div>
	</div>
</body>
</html>
